【裁判字號】    90,易,900
【裁判日期】    901130
【裁判案由】    毒品危害防制條例
【裁判全文】
臺灣嘉義地方法院刑事判決                            九十年度易字第九號
    公  訴  人  臺灣嘉義地方法院檢察署檢察官
    被      告  甲○○
右列被告因違反毒品危害防制條例案件，經檢察官聲請簡易判決處刑（九十年度毒偵
字第一一○八號）及移送併辦（九十年度毒偵字第一二三○號），本院認聲請簡易判
決不宜，改適用通常程序判決如左：
    主  文
甲○○連續施用第一級毒品，處有期徒刑伍月，如易科罰金，以參佰元折算壹日。扣
案之第一級毒品海洛因貳小包淨重零點零捌公克（包裝重零點壹捌公克）沒收銷燬之
。扣案之注射針筒、斜削吸管填充器各壹支均沒收。
    事  實
一、甲○○前因施用毒品案件，經依本院八十九年毒聲字第一二八號裁定，送勒戒處
    所執行觀察、勒戒後，認無繼續施用傾向，經臺灣嘉義地方法院檢察署檢察官於
    民國八十九年二月二十九日以八十九年度毒偵字第一三三號不起訴處分。復因施
    用毒品案件，經依本院九十年度毒聲字第二五號裁定，送勒戒處所執行觀察、勒
    戒後，認無繼續施用傾向，經臺灣嘉義地方法院檢察署檢察官於九十年五月十四
    日以九十年度毒偵字緝第八三、八四、八五號、九十年度毒偵字第四七七號不起
    訴處分確定。詎甲○○不知悔改，竟基於概括犯意，自九十年七月十五日十時許
    起（聲請書誤載自九十年八月二十六日起）至同年九月四日二十時許止，連續在
    嘉義縣六腳鄉三義村三姓寮四十一號住處，以海洛因溶入礦泉水中，再以注射針
    筒抽取後，注入手臂之方式，施用第一級毒品海洛因多次。甲○○在未為有偵查
    權限之機關或公務員發覺前，即於九十年八月三十一日持所有之注射針筒、斜削
    吸管填充器各一支，向嘉義縣警察局自首，並而接受本件裁判。復為警於九十年
    九月五日十三時四十分許，在上址查獲，並扣得第一級毒品海洛因二小包（淨重
    ○．○八公克，包裝重○．一八公克）。
二、案分經甲○○向嘉義縣警察局自首移送臺灣嘉義地方法院檢察署檢察官偵查起訴
    及經嘉義縣警察局移送臺灣嘉義地方法院檢察署檢察官移送併辦。
    理  由
一、右揭事實，業據被告於偵、審中坦承不諱，並有注射針筒、斜削吸管填充器各一
  支及第一級毒品海洛因二小包（淨重○．○八公克，包裝重○．一八公克）扣案
    可資佐證，而上開海洛因二小包經送法務部調查局鑑定後，認有海洛因成分無訛
    ，有該局編號000000000號鑑定通知書附卷可稽。又被告於九十年八月
    三十一日十四時三十五分許，向嘉義縣警察局自首後，經警採集尿液送嘉義縣衛
    生局檢驗，呈嗎啡陽性反應之事實，有該局煙毒尿液檢驗單一紙附於警卷可稽。
    再被告前因施用毒品案件，經依本院八十九年毒聲字第一二八號裁定，送勒戒處
    所執行觀察、勒戒後，認無繼續施用傾向，經臺灣嘉義地方法院檢察署檢察官於
    八十九年二月二十九日以八十九年度毒偵字第一三三號不起訴處分。復因施用毒
    品案件，經依本院九十年度毒聲字第二五號裁定，送勒戒處所執行觀察、勒戒後
    ，認無繼續施用傾向，再經臺灣嘉義地方法院檢察署檢察官於九十年五月十四日
    以九十年度毒偵字緝第八三、八四、八五號、九十年度毒偵字第四七七號不起訴
    處分確定之情，有上開二不起訴處分書附卷可稽。被告三犯毒品危害防制條例之
    事證明確，其犯行堪予認定。
二、查海洛因為第一級毒品，毒品危害防制條例第二條第二項第一款定有明文。核被
    告所為，係犯毒品危害防制條例第十條第一項之施用第一級毒品罪。其施用前持
    有海洛因之低度行為，為施用之高度行為所吸收，不另論罪。被告先後多次施用
    海洛因犯行，時間緊接，犯罪構成要件相同，顯係基於概括犯意為之，應依連續
    犯之規定論以一罪，並依法加重其刑。檢察官雖僅就被告自九十年八月二十六日
    至同年九月四日二十時許之行為聲請簡易判決處刑，然檢察官就犯罪事實一部起
    訴者，其效力及於全部，查被告係自九十年七月十五日十時許至同年九月四日二
    十時許止，施用第一級毒品多次，而與檢察官聲請簡易判決處刑部分，有連續犯
    之關係，已如前述，本院自應一併加以裁判。末按刑法第六十二條所規定之自首
    ，以對於未發覺之罪，向有偵查權之機關或公務員自承犯罪，進而接受裁判為要
    件；而具有連續犯或牽連犯等裁判上一罪關係之犯罪，苟全部犯罪未被發覺前，
    行為人僅就其中一部分犯罪自首，固仍生全部自首之效力，最高法院八十三年度
    台上字第三九三五號判決可資參照。查被告在未為有偵查權限之機關或公務員發
    覺前，即於九十年八月三十一日持所有之注射針筒、斜削吸管填充器各一支，向
    嘉義縣警察局自首，進而接受本件裁判之事實，有九十年八月三十一日警訊筆錄
    及嘉義縣警察局刑事案件移送書在卷可參，應依刑法第六十二條前段之規定減輕
    其刑，並依刑法第七十一條第一項先加後減之。爰審酌被告前因施用毒品案件，
    業經觀察、勒戒二次，其於九十年八月三十一日自首後，竟又再度施用，顯見其
    意志不堅、未能掌握自新機會，及其犯罪係對身體健康之自戕行為所生危害、對
    社會治安雖非甚鉅，但對社會安寧秩序維持有礙，暨其犯後坦承犯行，態度良好
    等一切情狀，量處如主文所示之刑，併諭知易科罰金之折算標準。
三、扣案之海洛因二小包（淨重○．○八公克，包裝重○．一八公克），係查獲之毒
    品，爰依毒品危害防制條例第十八條第一項前段沒收銷燬之；扣案之注射針筒、
    斜削吸管填充器各一支，為被告所有且為供施用毒品之物，爰依刑法第三十八條
    第一項第二款沒收。
據上論斷，應依刑事訴訟法第二百九十九條第一項前段，毒品危害防制條例第十條第
一項、第十八條第一項前段，刑法第十一條前段、第五十六條、第六十二條、第四十
一第一項前段、第三十八條第一項第二款，判決如主文。
本案經檢察官曹合一到庭執行職務
中    華    民    國      九十      年      十一      月      三十      日
                                      臺灣嘉義地方法院刑事第三庭
                                          法  官  張  育  彰
右正本證明與原本無異。
如不服本判決，應於判決送達後十日內向本院提出上訴狀( 應附繕本 )。
中    華    民    國      九十      年      十一      月      三十      日
                                          書記官  馮  澤  文
附錄法條：毒品危害防制條例第十條
施用第一級毒品者，處六月以上五年以下有期徒刑。
施用第二級毒品者，處三年以下有期徒刑。


司法院資訊處製作；財團法人民間司法改革基金會備份。
